臺灣桃園地方法院民事判決　　　　　　　 100年度訴字第98號
原　　　告　良京實業股份有限公司
法定代理人　東章一
訴訟代理人　林沛汝
被　　　告　陳妙菱即新紀影音科技企業社
兼　訴　訟
代　理　人　黃志敏
上列當事人間清償債務事件，本院於民國100 年3 月2 日言詞辯
論終結，判決如下：
    主      文
被告應連帶給付原告新台幣柒拾壹萬陸仟伍佰捌拾陸元，及自民
國九十五年一月十五日起至清償日止，按週年利率百分之十三計
算之利息，暨自民國九十五年二月十六日起至清償日止，其逾期
在六個月以內者，按上開利率百分之十，超過六個月者，就超過
部分，按上開利率百分之二十計算之違約金。
被告陳妙菱應給付原告新台幣伍萬柒仟參佰捌拾柒元，及自民國
九十五年四月一日起至清償日止，按週年利率百分之二十計算之
利息。
訴訟費用由被告連帶負擔十分之九，餘由被告陳妙菱負擔。
    事實及理由
壹、程序部分：
    依原告所提出授信約定書第22條已合意本院為第一審管轄法
    院，有該約定書影本可稽（見本院卷第6 頁至7 頁）。是本
    件被告住所雖非在本院管轄範圍內，惟依民事訴訟法第24條
    規定，本院就本件訴訟仍有管轄權。
貳、實體部分：
一、原告主張：(一)被告陳妙菱即新紀影音科技企業社於民國94年
    1 月14日邀同被告黃志敏為連帶保證人，向訴外人臺東區中
    小企業銀行股份有限公司（下稱臺東企銀）借款新台幣（下
    同）90萬元，約定借款期間自同上年月日起至98年1 月14日
    止，利息採固定利率，按年息百分之13計付，並自94年1 月
    14日起，每1 個月1 期，共分48期，按期於當月14日平均攤
    還本息，如遲延履行，除按約定利率給付遲延利息外，逾期
    未超過6 個月者，按上開利率百分之10，超過6 個月者，就
    超過部分，按上開利率百分之20加付違約金，有授信約定書
    可稽。詎被告陳妙菱即新紀影音科技企業社自95年1 月14日
    起即未依約繳款，尚欠如主文第1 項所示之本金、利息及違
    約金拒不清償，依授信約定書第13條第1 款約定，視為債務
    全部到期。被告黃志敏既為連帶保證人，依約與被告陳妙菱
    即新紀影音科技企業社應負連帶清償之責。(二)另被告陳妙菱
    於94年4 月21日向臺東企銀申請小額循還信用貸款，借款最
    高限額為50萬元，借款動用期間自核准日起為期1 年，每次
    期滿前，如雙方不為反對續約之意思表示，得以同一內容繼
    續延長1 年，不另換約，其後每年屆期時亦同，並約定借款
    利率以固定年利率百分之18.25 按日計息，及自首次動支日
    起，以月底前1 營業日為利息結算日，每月15日為繳款截止
    日，如未依約繳款，或借款到期或視為全部到期而未立即清
    償時，依小額循還信用貸款契約第6 條約定，延滯期間之利
    率依年利率百分之20給付利息，有小額循還信用貸款契約足
    憑。惟被告陳妙菱自95年3 月31日起即未依約繳款，尚欠如
    主文第2 項所示之本金及利息拒不清償，依小額循還信用貸
    款契約第10條第1 款約定，視為債務全部到期，應負清償責
    任。(三)經臺東企銀讓與上開債權予原告並通知被告後，屢次
    催告被告清償，猶置之不理。爰依消費借貸及連帶保證契約
    之法律關係，提起本件訴訟等語。並聲明：如主文所示。
二、被告答辯聲明：原告之訴駁回。若受不利判決，願供擔保，
    免予假執行。
三、原告主張上揭事實，業據提出與所述相符之臺東企銀授信約
    定書、臺東企銀現金卡申請書、債權讓與證明書、臺東企銀
    讓售案件帳卡、公告新聞紙等影本為證（見本院卷第6 頁至
    14頁）。被告對此亦不爭執，堪信原告之主張為真實。
四、按消費借貸契約，借用人應於約定期限內，返還與借用物種
    類、品質、數量相同之物；又遲延之債務，以支付金錢為標
    的者，債權人得請求依法定利率計算之遲延利息，但約定利
    率較高者，仍從其約定利率；再當事人得約定債務人於債務
    不履行時，應支付違約金；另數人負同一債務，明示對於債
    權人各負全部給付之責任者，為連帶債務；連帶債務之債權
    人，得對於債務人中之一人或數人或其全體，同時或先後請
    求全部或一部之給付，且連帶債務未全部履行前，全體債務
    人仍負連帶責任。民法第478 條前段、第233 條第1 項、第
    250 條第1 項、第272 條第1 項、第273 條各定有明文。本
    件被告陳妙菱即新紀影音科技企業社既有前揭未依約攤還本
    息之事實，所欠其餘債務視為全部已到期，依約自應負清償
    給付之責，而被告黃志敏係被告陳妙菱即新紀影音科技企業
    社關於第1 筆借款90萬元之連帶保證人，且臺東企銀業將上
    開債權讓與原告，並以公告方式通知被告，被告依授信約定
    書自應就第1 筆借款尚欠之本金餘額、利息及違約金負連帶
    清償之責。從而，原告依消費借貸及連帶保證契約之法律關
    係，請求被告連帶給付原告如主文第1 項所示之本金、利息
    及違約金，併依消費借貸契約之法律關係，請求被告陳妙菱
    給付原告如主文第2 項所示之本金及利息，均為有理由，應
    予准許。
五、又原告並未聲請假執行，本院亦未依職權宣告假執行，被告
    陳明若受不利判決，願供擔保，免予假執行，應屬贅語，本
    院無庸審究，併此敘明。
六、據上論結，本件原告之訴為無理由，依民事訴訟法第78條、
    第85條第1 項、第2 項，判決如主文。
中    華    民    國    100   年    3     月    25    日
                    民事第二庭    法  官    張金柱
如不服本判決，應於送達後20日內，向本院提出上訴狀，並按對
造人數提出繕本，如委任律師提起上訴，應一併繳交上訴審裁判
費。
以上正本係照原本作成。
中    華    民    國   100    年    3     月    25    日
                                  書記官    葉靜瑜